臺灣新竹地方法院刑事判決　　　　　　　　　　　　　　九十年度易字第八二二號
　　公　訴　人　臺灣新竹地方法院檢察署檢察官
　　被　　　告　丙○○
　　　　　　　　丑○○
右列被告等因賭博案件，經檢察官提起公訴（九十年度偵字第六三○號），本院判決
如左：
    主  文
丙○○、丑○○均無罪。
    理  由
一、公訴意旨略以：被告甲○○（其常業賭博罪嫌已經本院判決無罪）意圖營利，自
    民國八十七年八月二十日起，在新竹市○○路○段五二九號一樓公眾得出入之場
    所，經營「金多寶電子遊藝場」，設置賭博性電動玩具：七靶射擊十六台、超級
    水果盤十五台、動物奇觀六台、撲克方塊一台、王牌對決二台、滿貫大亨十三台
    、皇冠列車二台、數字方塊四台（以上機台均含ＩＣ板，共五十九片），並陸續
    僱用具有共同犯意聯絡之被告卯○○、壬○○、庚○○（其等常業賭博罪嫌均經
    本院為無罪判決）等人為員工，分別擔任經理、開分員，負責開分及兌換金錢等
    工作，藉此與不特定之人賭博財物，並均以此為業。嗣於九十年一月十五日晚上
    十時許，經警前往上開處所臨檢蒐證，當場查獲被告寅○○、己○○、子○○、
    辛○○、乙○○、癸○○、戊○○、丁○○（其等賭博罪嫌均經本院判決無罪）
    、丙○○、丑○○等人在場賭玩電動玩具，並扣得電動賭博機具五十九台（均含
    ＩＣ板）、代幣三千一百七十枚、開洗分報表十六張、監視器螢幕三台及賭資新
    臺幣（下同）一千二百元，因認被告丙○○、丑○○二人涉犯刑法第二百六十六
    條第一項前段之賭博罪嫌等語。
二、按犯罪事實應依證據認定之，無證據不得推定其犯罪事實，刑事訴訟法第一百五
    十四條定有明文。又認定犯罪事實所憑之證據，固不以直接證據為限，間接證據
    亦包括在內，然而無論直接或間接證據，其為訴訟上之證明，須於通常一般之人
    均不致有所懷疑，而得確信其為真實之程度者，始得據為有罪之認定，倘其證明
    尚未達到此一程度，而有合理之懷疑存在時，事實審法院在心證上無從為有罪之
  確信，自應為無罪之判決。次按共同被告所為不利於己之供述，固得採為其他共
    同被告犯罪之證據，惟此項不利之供述，仍應調查其他必要之證據，以察其與事
    實是否相符，自難專憑此項供述，為其他共同被告犯罪事實之認定，最高法院七
    十六年臺上字第四九八六號、三十一年上字第二四二三號分別著有判例可資參照
    。
三、公訴人認被告丙○○、丑○○二人涉犯刑法第二百六十六條第一項前段之賭博罪
    嫌，係以警員實施臨檢時對同案被告戊○○所做之蒐證錄音帶、被告戊○○於警
    訊中，被告丁○○於警、偵訊中之自白、現場照片及前揭扣押物為其主要論據。
四、被告丙○○、丑○○於本院審理時均經合法傳喚，無正當理由不到庭。被告二人
    於偵查中固坦認有於右揭時、地在「金多寶電子遊藝場」內把玩電動玩具等情，
    惟均堅詞否認有何賭博犯行，被告丙○○辯稱：係第一次把玩電動玩具，把分數
    玩完就走，開分員沒有說可以換現金，亦不知可否換現金等語；被告丑○○辯稱
    ：第一次去「金多寶電子遊藝場」把玩電動玩具，沒有換現金等語。經查：
（一）同案被告戊○○固於警員蒐證及警訊時供稱：「（金多寶電子遊藝場內，可否
      兌換金錢？）可以兌換金錢。」、「（如何兌換金錢？）就以電玩機具上分數
      洗分，換取卡片再兌換金錢。」（偵查卷第一百五十三頁）、「（你有無向金
      多寶電子遊藝場，兌換過金錢？）大約於八十九年十二月中旬，我是玩「動物
      奇觀」電玩，比例是一比十，玩法是同種類水果成直線、橫線或交叉則得分，
      機器會自動累積分數；如未押中則機器會自動減去分數。結果，我向櫃檯洗分
      並兌換了一百元。」（偵查卷第二十五頁）等不利於己之供述，然查：上開蒐
      證錄音帶經本院當庭播放並勘驗之結果，被告戊○○對於如何兌換金錢一節雖
      供稱：「五百分兌換一張洗分卡，拿一張洗分卡到後面角落房間可兌換一百元
      。」等語，有本院九十年十二月二十四日勘驗筆錄在卷可稽，然被告戊○○對
      於兌換現金之地點，先供稱在後面角落房間，後又改稱在櫃檯，前後二份筆錄
      之錄音時間相距僅間隔三十分鐘，實非因時間之久遠而致記憶模糊所致，是被
      告戊○○在警訊中之供述前後已有矛盾，況蒐證錄音譯文中提及「洗分卡」等
      情，遍觀扣押物中無任何所謂洗分卡扣案以佐被告戊○○自白之真實性，是被
      告戊○○上開於警訊中所為不利於己之自白，憑信性即屬有疑，自無法遽採為
      對被告丙○○、丑○○不利之認定。
（二）同案被告丁○○於警訊中雖自承：「（你今日於何時至該店（指金多寶電子遊
      藝場）把玩電玩？前後共去幾次？）今天大約晚上八時到達該店後即開始玩「
      數字方塊」電玩，前後共去了七、八次。」、「（該數字方塊如何把玩？）數
      字方塊以投代幣方式十元代幣可得四十分，即一比四，中獎倍數最高二百倍，
      即押十分最高可中二千分，最低得分四千分即可洗分，向店內的男性店員換得
      一千元。」、「（你是否知道外面的電玩如何把玩及洗分（換錢）？）七靶射
      擊（二鬼）是一比一兌換、大滿貫有一比一及二比一兩種。兌分（換錢）的方
      式與「數字方塊」電玩完全一樣。」、「（從你開始至金多寶玩電動至目前你
      曾經換過幾次現金？約多少錢？）大約換過四、五次左右，金額共約一萬一、
      二千元左右。」（偵查卷第二十六頁背面、第二十七頁）等語，另於檢察官初
      訊時供稱：「（如何把玩？）一比四，投代幣五元換二十分，中獎最高倍數二
      百倍，押十分中二千分，玩到四千分就可以洗分，向店內店員換現金。」、「
      （進入該店幾次？）七、八次，其中有三次，大概總共換了一萬三、四千元。
      」（偵查卷第一百十頁）等語，經本院當庭勘驗警訊錄音帶之結果，被告稱最
      少需七千分始能兌換金錢一節，此有本院九十年十二月二十四日勘驗筆錄在卷
      足參，是警訊錄音帶之內容與警訊筆錄及偵查筆錄均有矛盾；又被告丁○○在
      警員問以：「剩下的分數可否換？」一問題時，供稱：「不能換有誰要玩。」
      等語，亦有本院上開勘驗筆錄存卷可查。警員既未將可否兌換金錢一事明白訊
      問，被告丁○○亦未明確指稱不能換錢有誰要玩，是尚難僅憑被告丁○○模糊
      之供述，即推認被告丁○○在上開處所有賭博之行為，而得據以為認定被告丙○○、丑○○二人犯賭博罪之積極證據；再被告丁○○所稱曾經兌換過金錢之
      電動玩具機台「數字方塊」及另一電動玩具機台「滿貫大亨」所述押注比例，
      均與熟悉店內各種電動玩具機台押注比例之同案被告卯○○於警訊中所述顯有
      不同，且被告丁○○對於換錢之次數、金額等關鍵問題，於相距僅三小時之警
      、偵訊中竟為前後迥異之供述，其自白顯有瑕疵，亦難專憑同案被告丁○○上
      開有瑕疵之供述，作為認定被告丙○○、丑○○二人犯罪之證據。
（三）本案警方在現場查獲之該遊藝場經理及員工即同案被告卯○○、壬○○、庚○○，客人即同案被告寅○○、己○○、子○○、辛○○、乙○○、癸○○、戊○○、丁○○，及該遊藝場之負責人即同案被告甲○○等十餘人，均無一人供
      承該店有以分數兌換現金或其他財物之賭博犯行，是被告戊○○於警訊中，被
      告丁○○於警、偵訊時所為之供述，經查並無任何補強證據足以證明確與事實
      相符，從而，被告戊○○於警訊中，被告丁○○於警、偵訊時所為之供述，不
      足為不利於被告丙○○、丑○○等犯罪之證據。
（四）至扣押物電動玩具五十九台（均含ＩＣ板）、代幣三千一百七十枚、開洗分報
      表十六張及現場照片等物，或僅得證明同案被告甲○○等人有經營電動玩具店
      供人玩樂之行為，或得證明被告丙○○、丑○○有至該電子遊藝場內把玩電動
      玩具之行為；而監視器螢幕三台，則與被告丙○○、丑○○二人是否有從事賭
      博之行為欠缺關連性；另扣案之一千二百元，雖係警員自店內櫃檯抽屜內所查
      獲，然而該遊藝場之經營方式本即有現金之流動，公訴意旨認該等查扣之現金
      即係賭資一節，已屬無據，是該查扣之金錢亦不足作為被告二人有賭博犯行之
      罪證，據此，上開扣押之物，尚無從作為認定被告丙○○、丑○○所涉賭博犯
      行之積極證據。
（五）綜上所述，同案被告戊○○固於警訊中，被告丁○○於警、偵訊中均自白「金
      多寶電子遊藝場」內，有提供客人兌換現金之賭博行為，然經本院調查之結果
      ，尚無積極證據得以證明被告戊○○、丁○○之自白與事實相符，則被告戊○○、丁○○有關該店內有賭博行為之自白即失其證據之證明力，不得採為本件
      判斷事實之根據。此外，復查無其他積極證據足以證明被告丙○○、丑○○等
      有何公訴人所指之賭博犯行，應認為被告二人之犯罪尚不能證明，爰依法均為
      其等無罪之諭知。
五、被告丙○○、丑○○均經合法傳喚，無正當理由不到庭，本院認被告丙○○、丑
    ○○應為無罪判決之諭知，爰依刑事訴訟法第三百零六條之規定，不待其陳述逕
    行判決，附此敘明。
據上論斷，應依刑事訴訟法第三百零一條第一項、第三百零六條，判決如主文。
本案經檢察官劉邦繡到庭執行職務。
中      華      民      國      九十一      年    八    月      十五    日
                                  臺灣新竹地方法院刑事第二庭
                                      審判長法官   王銘勇
                                            法  官   魏瑞紅
                                            法  官   蔡欣怡
右正本證明與原本無異。
如不服本判決，應於判決送達後十日內向本院提出上訴狀( 應附繕本 )。
                                            書記官   沈藝珠
中      華      民      國      九十一      年    八    月      十五    日
